【裁判字號】    92,家聲,160
【裁判日期】    920929
【裁判案由】    酌定遺產管理費等
【裁判全文】
臺灣臺中地方法院民事裁定  九十二年度家聲字第一六○號
    聲  請  人  財政部國有財產局台灣中區辦事處
                （即被繼承人張甲○○遺產管理人）
    法定代理人  乙○○
    送達代收人  陳美君
右聲請人因代管被繼承人張劉純遺產事件，聲請酌定遺產管理費用，本院裁定如左：
    主      文
聲請人任被繼承人張甲○○遺產管理人期間之遺產管理費用，酌定為新臺幣捌仟玖佰
陸拾貳元。
聲請費用由被繼承人張甲○○遺產負擔。
    理      由
一、按遺產管理人，得請求報酬，民法第一千一百八十三條定有明文。又按國有財產
    局於管理職務終結前，應向法院聲請酌定管理報酬。管理報酬，應依民法第一千
    一百八十三條規定，聲請法院酌定，其請求標準，不得低於孳息收入部分十分之
    三及遺產現值百分之一。大陸地區人民繼承被繼承人在臺灣地區之遺產管理辦法
    第十二點，及代管無人承認繼承遺產作業要點第十四點第三款亦有明文規定。
二、本件聲請意旨略以：被繼承人張劉純遺產經鈞院以八十九年度家聲字第三九號民
    事裁定指定聲請人為遺產管理人，並以該裁定准對其繼承人為公示催告，經查其
    遺產總現值計新台幣（下同）三十七萬五千八百七十五元，則管理報酬依財政部
    訂頒「代管無人承認繼承遺產作業要點」第十四點第三項規定，按遺產現值百分
    之一計算為三千七百五十九元（小數點以下按四捨五入計算）。另聲請人就本件
    代管遺產期間之墊付費用五千二百零三元，合計八千九百六十二元，為此聲請酌
    定遺產管理費用等語，並提出本院八十九年家聲字第三九號民事裁定影本一份、
    代管無人承認遺產作業要點影本一份、土地登記謄本影本三份、工程徵收土地各
    項補償費明細表影本一份、支票影本一份及墊付費用暨憑證影本一份為證。
三、經查聲請人主張被繼承人張劉純遺產經本院以八十九年度家聲字第三九號民事裁
    定指定聲請人為遺產管理人，並以該裁定准對其繼承人為公示催告乙情，經本院
    依職權調閱八十九年度家聲字第三九號民事聲請卷宗查核屬實。又被繼承人張劉
    純，遺產總現值計三十七萬五千八百七十五元，此有聲請人所附之土地登記謄本
    影本三份、工程徵收土地各項補償費明細表影本一份、支票影本一份在卷可稽。
    而本件聲請人因此遺產管理事件所支出之裁判費、戶政規費、登報費用、行政規
    費、郵資等墊付費用，計五千二百零三元，亦有聲請人所附之墊付費用暨憑證影
    本一份在卷為憑。按遺產管理人得請求報酬，其數額由親屬會議按其勞力及與被
    繼承人之關係酌定之，又此項規定於法院選任之遺產管理人亦有準用，民法第一
    千一百八十三條、非訟事件法第七十八條第二項、第七十九條第二均定有明文。
    故法院選任之遺產管理人得聲請法院酌定其報酬及支出之必要管理費用。本案並
    無親屬會議可資酌定報酬數額，爰依上開規定，按遺產總值百分之一計算為三千
    七百五十九元，代墊費用計五千二百零三元，共計八千九百六十二元，聲請人之
    聲請核無不合，應予准許。
四、爰依非訟事件法第八條第二項、民事訴訟法第七十八條裁定如主文。
中      華      民      國    九十二    年      九      月    二十九    日
                                    臺灣臺中地方法院家事法庭
~B法      官  涂秀玲
一、右為正本係照原本作成。
二、如對本裁定抗告須於裁定送達後十日內向本院提出抗告狀。
中      華      民      國    九十二    年      九      月    二十九    日
~B法院書記官  王崑煜


司法院資訊處製作；財團法人民間司法改革基金會備份。
